【裁判字號】    89,訴緝,5
【裁判日期】    890127
【裁判案由】    毒品危害防制條例等
【裁判全文】
臺灣板橋地方法院刑事判決                            八十九年度訴緝字第五號
    公  訴  人  臺灣板橋地方法院檢察署檢察官
    被      告  乙○○
    指定辯護人  甲○公設辯護人陳舜華
右列被告因違反毒品危害防制條例案件，經檢察官提起公訴（八十八年度偵字第五三
九二號、第五五一０號、第五五一一號），甲○判決如左：
    主  文
乙○○連續販賣第二級毒品，處有期徒刑柒年陸月。扣案安非他命壹小包（淨重零點
貳玖公克）沒收銷燬之。犯罪所得新臺幣貳仟伍佰元沒收，如全部或一部不能沒收時
，以其財產抵償之。
    事  實
一、乙○○有施用第二級毒品安非他命之惡習，復意圖營利，並基於概括之犯意，以
    其0000000000號呼叫器為聯絡工具，連續於民國八十七年十月十五日
    、十月三十日、十一月五日，均利用晚上十時許，在台北縣中和市○○路二十號
    其住處附近，分別以新臺幣（下同）一千元、五百元、一千元之代價，販賣安非
    他命三次予王志仁施用。嗣於八十八年二月二十五日晚上九時許，王志仁在台北
    縣土城市○○路五巷一號二樓其住處為警查獲後，於警員授意下與乙○○聯絡欲
    購買二千元安非他命，二人遂約於九時三十分在台北縣中和市○○路北二高橋下
    交易，乙○○旋攜帶安非他命一小包（淨重０．二九公克）到場，惟尚未交易，
    即為警當場查獲，而未遂，並扣得上開安非他命一小包。
二、案經台北縣警察局三重分局報請台灣板橋地方法院檢察署檢察官偵查起訴。
    理  由
一、訊據被告乙○○矢口否認有何販賣安非他命之犯行，辯稱：安非他命是伊男友林
    書正交代要還給一位綽號「阿不拉」的，當天「阿不拉」打電話約伊交還安非他
    命，伊並不認識王志仁，伊從未販賣安非他命予王志仁云云。惟查右揭犯罪事實
    ，業據證人王志仁於警訊及甲○審理時證述綦詳，衡諸王志仁與被告間並無仇隙
    ，其應無設詞誣攀之理。況王志仁係於警員授意下與被告交易安非他命，而為警
    當場查獲，有王志仁警訊筆錄在卷及被告所有之安非他命一小包扣案可佐，該小
    包安非他命經鑑定結果確係甲基安非他命，淨重０．二九公克，有法務部調查局
    八十八年五月十八日（八八）陸字第八八０三二０三七號檢驗通知書一紙附卷可
    稽。再參以王志仁之電話簿中確有「阿華0000000000」之記載，經甲
    ○當庭勘驗屬實，並製有勘驗筆錄在卷可按，即質之被告亦坦承0000000
    000號是其使用之呼叫器號碼，益徵王志仁證稱其以上開呼叫器號碼聯絡被告
    購買安非他命一節，應非子虛，堪以採信。又安非他命係第二級毒品，販賣第二
    級毒品者，依毒品危害防制條例之規定，處無期徒刑或七年以上有期徒刑，得併
    科七百萬元以下罰金，被告甘冒重典，販賣安非他命予王志仁，其係從中牟利甚
    明。綜上情節以觀，被告意圖牟利販賣第二級毒品犯行明確，其上開辯解，顯係
    畏罪卸責之詞，委無可採，從而其犯行堪以認定。
二、核被告乙○○所為，係犯毒品危害防制條例第四條第二項之販賣第二級毒品罪。
    被告於八十八年二月二十五日欲販賣安非他命予王志仁，尚未及交易完成，即為
    警查獲，係犯同條例第四條第二項、第五項之販賣第二級毒品未遂罪。被告意圖
    販賣而持有第二級毒品之低度行為，應為販賣之高度行為所吸收，不另論罪。公
    訴人認被告轉讓安非他命予王志仁，涉犯轉讓第二級毒品罪，容有未洽，起訴法
    條應予變更。被告先後四次販賣第二級毒品既遂、未遂之犯行，時間緊接，犯罪
    構成要件相同，顯係基於概括之犯意所為，應依連續犯之規定論以一販賣第二級
    毒品既遂罪，並就法定刑有期徒刑及罰金刑部分加重其刑，至於法定刑無期徒刑
    部分依法不得加重。被告於八十七年十月十五日、十月三十日、十一月五日販賣
    安非他命予王志仁部分犯行，雖未據起訴，惟與已起訴部分，有連續犯之裁判上
    一罪關係，甲○自得併予審理。爰審酌被告犯罪之動機、目的、手段、所生危害
    ，及其犯後矢口否認犯行，態度不佳等一切情狀，量處如主文所示之刑，以資懲
    儆。扣案安非他命一小包（淨重０．二九公克），係查扣之毒品，供被告本案販
    賣所用，應依毒品危害防制條例第十八條第一項前段之規定，宣告沒收銷燬之。
    至於被告犯罪所得二千五百元，雖未扣案，惟仍應依法宣告沒收，如全部或一部
    不能沒收時，以其財產抵償之。
三、移送併辦（八十八年度偵字第一五五三五號）意旨另以：被告於八十八年六月間
    受綽號「小廖」者寄託轉讓安非他命，涉犯毒品危害防制條例第八條第二項轉讓
    第二級毒品罪嫌，與本案有連續犯關係云云。惟查，被告於八十八年六月二十二
    日為警查獲持有安非他命九包（淨重合計六．八九公克）時，距其本案為警查獲
    之日已將近四個月時間，且其係偶然受綽號「小廖」者寄託始持有上開安非他命
    ，業據其於警訊及甲○審理時陳明，是其持有上開安非他命不論是意圖販賣或意
    圖轉讓，均非與其本案販賣安非他命犯行係基於同一概括犯意所為，自與本案無
    連續犯之裁判上一罪關係，甲○無從併予審理，應退回檢察官另行偵查，附此敘
    明。
據上論斷，應依刑事訴訟法第二百九十九條第一項前段、第三百條，毒品危害防制條
例第四條第二項、第十八條第一項前段、第十九條第一項，刑法第十一條前段、第五
十六條，判決如主文。
本案經檢察官伍逸康到庭執行職務。
中      華      民      國      八十九      年    一      月   二十七   日
                                      臺灣板橋地方法院刑事第一庭
                                          法  官  施  錫  揮
右正本證明與原本無異
如不服本判決應於送達後十日內向甲○提出上訴狀
                                          書記官  王  苑  琦
中      華      民      國      八十九      年    二      月     一     日
附錄本案論罪科刑法條全文：
毒品危害防制條例第四條第二項：
製造、運輸、販賣第一級毒品者，處死刑或無期徒刑；處無期徒刑者，得併科新臺幣
一千萬元以下罰金。
製造、運輸、販賣第二級毒品者，處無期徒刑或七年以上有期徒刑；得併科新臺幣七
百萬元以下罰金。
製造、運輸、販賣第三級毒品者，處五年以上有期徒刑，得併科新臺幣五百萬元以下
罰金。
製造、運輸、販賣專供製造或施用毒品之器具者，處一年以上七年以下有期徒刑，得
併科新臺幣一百萬元以下罰金。
前四項之未遂犯罰之。


司法院資訊處製作；財團法人民間司法改革基金會備份。
